【裁判字號】    98,交訴,10
【裁判日期】    980417
【裁判案由】    交通肇事逃逸等
【裁判全文】
臺灣基隆地方法院刑事判決        98年度交訴字第10號
公  訴  人  臺灣基隆地方法院檢察署檢察官
被      告  戊○○
上列被告因交通肇事逃逸等案件，經檢察官聲請簡易判決處刑（
98年度偵字第117號），本院認本件有刑事訴訟法第451條之1第4
項但書之情形，適用通常程序判決，並經本院合議庭裁定由受命
法官獨任進行簡式審判程序，判決如下：
    主      文
戊○○服用酒類，不能安全駕駛動力交通工具所駕駛，累犯，處
有期徒刑伍月；又駕駛動力交通工具肇事，致人受傷而逃逸，累
犯，處有期徒刑捌月。應執行有期徒刑拾月。
    事實及理由
一、程序部分：按檢察官聲請以簡易判決處刑之案件，經法院認
    為有刑事訴訟法第451條之1第4項但書之情形者，應適用通
    常程序審判之，同法第452條著有規定。本院認本件有刑事
    訴訟法第451條之1第4項但書之情形，適用通常程序審判之
    ，合先敘明。
二、本件犯罪事實應補充：「傷害部分業據告訴人撤回告訴並經
    檢察官為不起訴處分。」、證據應補充：「被告於本院準備
    程序及審判程序之自白」、應適用之法條應補充：「本院審
    酌被告前因違背安全駕駛罪，經法院先後判處拘役20日、有
    期徒刑2月確定，竟不知悔改，其於酒後（酒精濃度高達每
    公升0.7毫克）注意力減退，仍駕駛動力交通工具於道路上
    ，置自己及他人生命財產安全於不顧，且汽機車駕駛人不論
    其駕車肇事後是否應負刑事過失責任，均應先對傷者加以救
    護，以減少死傷，此亦為人類對生命、身體之基本尊重，詎
    被告於肇事後漠視被害人所受之身體傷害，不僅未積極加以
    救護，反而駕車逃逸，其行為所造成之危害非輕暨其犯後坦
    承犯行之態度等一切情狀，分別量處如主文所示之刑，並定
    其應執行之刑以示儆懲。」外，餘均引用如附件檢察官起訴
    書之記載。
二、據上論斷，應依刑事訴訟法第273條之1第1項、第284條之1
    、第299條第1項前段、第310條之2、第452條、第454條第2
    項，刑法第185條之3、第185條之4、第47條第1項、第51條
    第5款，判決如主文。
本案經檢察官丁○○到庭執行職務。
中    華    民    國    98    年    4     月    17    日
                  刑事第四庭法  官    何怡穎
以上正本證明與原本無異。
如不服本判決應於收受送達後10日內向本院提出上訴書狀，並應
敘述具體理由；其未敘述上訴理由者，應於上訴期間屆滿後20日
內向本院補提理由書 (均須按他造當事人之人數附繕本)「切勿
逕送上級法院」。
中    華    民    國    98    年    4     月    17    日
                            書記官    鄭梅君
附錄本案論罪科刑法條：
中華民國刑法第185條之3
服用毒品、麻醉藥品、酒類或其他相類之物，不能安全駕駛動力
交通工具而駕駛者，處1年以下有期徒刑、拘役或科或併科15萬
元以下罰金。
中華民國刑法第185條之4
駕駛動力交通工具肇事，致人死傷而逃逸者，處6月以上5年以下
有期徒刑。
附件：
臺灣基隆地方法院檢察署檢察官聲請簡易判決處刑書
                                       98年度偵字第117號
    被      告  戊○○  男  33歲（民國○○年○月○日生）
                        住基隆市○○區○○街259巷33號
                        身分證統一編號：Ｚ000000000號
上列被告因公共危險案件，業經偵查終結，認為宜以簡易判決處
刑，茲將犯罪事實及證據並所犯法條，敘述如下：
        犯罪事實
一、戊○○曾因違背安全駕駛罪，經臺灣基隆地方法院判決判處
    有期徒刑2月確定，甫於民國97年2月20日易科罰金執行完畢
    ，猶不知悔改，於97年12月26日9時許，在基隆巿長安街家
    中飲用高梁酒2瓶，明知其酒後不能安全駕駛車輛，猶於同
    日近11時，駕駛車牌號碼BZ-6623號自小客車外出，行至基
    隆巿工建西路5號前時，因酒醉無法安全駕駛，行車偏離常
    軌，行至對向車道，當時適有甲○○騎乘車號QZ2-188號機
    車後載妻子乙○○○、丙○○騎乘車號809-BKV號機車行至
    該處，戊○○自小客車車頭先撞擊甲○○機車，又往前繼續
    行駛約50公尺，再撞擊丙○○機車，致其等人車倒地，甲○○右足挫傷、乙○○○左脛骨內踝骨折、右下肢挫傷、丙○○右腰瘀傷及腿部疼痛。戊○○肇事致人受傷，竟未停車對
    其等加以救護，逕自加速駛離現場，行至基隆巿俊賢路11號
    前時，因不勝酒力而昏睡車內。嗣為警於同日11時35分許，
    在上址查獲，並於12時48分測得戊○○呼氣酒精濃度達每公
    升0.70毫克（0.70MG/L）。
二、案經基隆巿警察局第三分局報告偵辦。
        證據並所犯法條
一、上揭犯罪事實，業據被告戊○○於本署偵訊中供承不諱，核
    與證人甲○○、丙○○於警、偵訊證述情節相符，且被告酒
    後駕車，撞擊對向車輛肇事，事後未能停車對傷者加以救護
    ，擅自駕車駛離現場，又隨即不勝酒力昏睡車內，足認被告
    已達不能安全駕駛之程度且有肇事逃逸之事實，復有酒精測
    試紙、測試觀察紀錄表、酒後生理協調平衡檢測紀錄表、現
    場照片14幀在卷可按，事證明確，被告犯嫌堪予認定。
二、核被告所為，係犯刑法第185條之3違背安全駕駛罪及第185
    條之4肇事逃逸罪嫌。所犯上開二罪間，犯意各別，罪名有
    異，請予分論併罰。又被告曾受有期徒刑執行完畢，有本署
    刑案資料查註紀錄表可稽，其於5年內再犯本件有期徒刑以
    上之罪，請依累犯之規定加重其刑。
三、依刑事訴訟法第451條第1項聲請依簡易判決處刑。
  此  致
臺灣基隆地方法院基隆簡易庭
中    華    民    國    98    年    2     月    9     日
                              檢察官  吳  佳  齡
本件正本證明與原本無異
中    華    民    國    98    年    2     月    10    日
                              書記官  林  敬  展
附錄所犯法條：
中華民國刑法第185條之3
（酒態駕駛罪）
    服用毒品、麻醉藥品、酒類或其他相類之物，不能安全駕駛
    動力交通工具而駕駛者，處一年以下有期徒刑、拘役或科或
    併科十五萬元以下罰金。
中華民國刑法第185條之4
（肇事遺棄罪）
    駕駛動力交通工具肇事，致人死傷而逃逸者，處6月以上5年
    以下有期徒刑。
附記事項：
    本件係依刑事訴訟法簡易程序辦理，法院簡易庭得不傳喚被
告、輔佐人、告訴人、告發人等出庭即以簡易判決處刑；被告、
被害人、告訴人等對告訴乃論案件如已達成民事和解而要撤回告
訴或對非告訴乃論案件認有受傳喚到庭陳述意見之必要時，請即
另以書狀向簡易法庭陳述或請求傳訊。


司法院資訊處製作；財團法人民間司法改革基金會備份。
